---
title: "Intruducción al análisis de datos en R"
author: "Cristian Sánchez"
date: "8/5/2021"
output: html_document
---

```{r setup, include=FALSE}
knitr::opts_chunk$set(echo = TRUE)
```

## Lenguaje de programación R

En la actualidad, R es uno de los lenguajes de progrmación más populares entre la comunidad cientifica, dado que es un software libre, es de facil aprendisaje y cuanta con una extensa cantida de librerias para realizar análisis estadístico.



## Tipos de objetos en R

Para iniciarse un lenguaje de programación es una buena práctica, conocer cuales son los objetos, o dicho en otras palabras, como almacena información el lenguaje de progrmación en la memoria del ordenador.

* *Ejemplos de Variables unitarias*. Este tipo de objeto es indexable, sin embargo en el caso de la cadena, no se puede acceder a cada elemento como se lo aría en otros lenguajes como Python.
```{r}
a<- 6
b<- "Mi primera cadena"
```
* *Vectores de datos*. Los venctores de datos se pueden crear a través de la función *c* o en su defecto por medio de un rango. Es de gran importancia considerar, que al generar un vector con varios tipos de elmentos estos se convertiran a strIngs.
```{r}
vector<- c(1,2,3,4,5)
rango<- 1:5
multivalor<-c(1,2,"tres")
```
* *Matrices*. Las matrices son estructuras que pueden almacenar más de una variable. Al utilizar la función **rbind** se puede ingresar cada vector como una fila de la matrix
```{r}
matrix1<- matrix(1:15, ncol=5)
matrix2<- rbind(c(1,4,7,10),c(2,3,8,11))

```
* *Dataframe*. Los dataframes son objetos que se asemejan mucho a las hojas de un libro excel, y por este motivo, es el objeto más utilizado en la ciencia de datos.
```{r}
library(readxl)
df<- as.data.frame(read_excel("base.xlsx"))
df
```

## Manipulación de dataframes
A continuación se presenta cuales son los métodos de mayor utilidad para trabajar eficazmente con dataframes en R.

### Seleccionar columnas

Para seleccionar columnas, se puede utilizar la sintaxis de indexado de python, sin embargo, el simbolo **$** es de gran utilidad en R, dado que permite visualizar las columnas antes de escogerlas, ademas, es muy eficaz para realizar funciones más complejas. 

* Utilizando el símbolo *$*

```{r}
df$Numeros
```

* Indexado por nombre de columna 
```{r}
df["Numeros"]
```

* Indexado por pocisión de columna
```{r}
df[1]
```

Se puede evidenciar que al invocuar a la columna por medio de indexación el ouput es distinto, sin embargo el resultado es basicamente el mismo.
### Añadir columnas
Para añadir columnas se puede utilizar, ya sea el símbolo *$* o por indexado con corchetes como se muestra a continuación.

```{r}
df$edad=c(10,12,13,9,5,16)
df["genero"]=c("h","m","m","m","m","h")
knitr::kable(df)
```
### Seleccionar varias columnas a la vez

Para la selección de múltiples columnas, R ofrece gran variedad de metodos, a continuación se ejemplifica las maneras más prácticas para hacerlo.

```{r}
df[,1:4]
```

```{r}
df[,c("Numeros","nombres")]
```
## Listas

Finalmente, el último objeto y el más flexible que se puede utilizar en R, son las listas, en estos objetos se puede almacenar cualquier tipo de dato, ya sean otros dataframes, enteros, caracteres, etc.

```{r}
lista<-list()
lista$elemnto1<-c(1,2,3)
lista$elemnto2<-"hola mundo"
lista$elemnto3<-29
lista
```
Para accedar a los elementos de la lista, se puede utilizar la misma sintaxis anteriormente explicada en los dataframes.

```{r}
lista[1]
lista$elemnto1
lista[[1]][2]
lista$elemnto1[2]
```




