---
title: "Intruducción al análisis de datos en R"
author: "Cristian Sánchez"
date: "8/5/2021"
output: html_document
---

```{r setup, include=FALSE}
knitr::opts_chunk$set(echo = TRUE)
```

## Lenguaje de programación R

En la actualidad, R es uno de los lenguajes de progrmación más populares entre la comunidad cientifica, dado que es un software libre, es de facil aprendisaje y cuanta con una extensa cantida de librerias para realizar análisis estadístico.



## Tipos de objetos en R

Para iniciarse un lenguaje de programación es una buena práctica, conocer cuales son los objetos, o dicho en otras palabras, como almacena información en memoria el lenguaje.

* *Ejemplos de Variables unitarias*. Este tipo de objeto es indexable, sin embargo en el caso de la cadena, no se puede acceder a cada elemento como se lo aría en otros lenguajes como Python.
```{r}
a<- 6
b<- "Mi primera cadena"
```
* *Vectores de datos*. Los venctores de datos se pueden crear a través de la función *c* o en su defecto por medio de un rango. Es de gran importancia considerar, que al generar un vector con varios tipos de elmentos estos se convertiran a strngs.
```{r}
vector<- c(1,2,3,4,5)
rango<- 1:5
multivalor<-c(1,2,"tres")
```
* *Matrices*. Las matrices son estructuras que pueden almacenar más de una variable. Al utilizar la funcion **rbind** se puede ingresar cada vector como una fila de la matrix
```{r}
matrix1<- matrix(1:15, ncol=5)
matrix2<- rbind(c(1,4,7,10),c(2,3,8,11))

```
* *Dataframe*. Los dataframes son objetos que se acemejan mucho a las hojas de un libro de excel, y por este motivo, es el objeto más utilizado en la ciencia de datos.
```{r}
matrix1<- matrix(1:15, ncol=5)
matrix2<- rbind(c(1,4,7,10),c(2,3,8,11))

```
