---
title: "Programación vectorial en R"
author: "Cristian Sánchez"
date: "9/5/2021"
output: html_document
---

# Programación vectorial en R

La progrmación vectorial permite optimizar los recursos de la computadora, y por ende, obtener resultados en menor tiempo y a un menor costo computacional. Al utilizar programación vectorial se puede evitar el uso de bucle *for* (en la mayoría de los casos) y esto logra una sintaxis más limpia.

A continuación, se presentan algunos ejemplos de programación vectorial en R

```{r}
datos=as.data.frame(matrix(data=1:30,nrow=5))
```
* Operaciones matemáticas entre vectores

```{r}
datos$sumav1v2=datos$V1+datos$V2
datos$restav1v2=datos$V1-datos$V2
datos
```
* Comparación lógica entre vectores

```{r}
datos$mayor=datos$V2>datos$V3
datos
```
* Mascara condicional para obtener un vector

```{r}
datos2=datos[datos>10]
datos2
```

* Producto matricial de dos vectores

```{r}
datos=datos[,1:8]
datos$V1 %*% rep(1,length(datos$V1))

```
* Obtener suma por filas a través de un producto matricial

```{r}
datos<- as.matrix(datos)
datos %*% rep(1,length(datos))

```
